最高法院刑事裁定　　　　　　　九十六年度台抗字第二三三號
抗 告 人　甲○○
上列抗告人因貪污案件，不服台灣高等法院台南分院中華民國九
十五年十二月十四日駁回聲請再審之裁定（九十五年度聲再字第
一０一號），提起抗告，本院裁定如下：
    主  文
抗告駁回。
    理  由
本件原裁定以抗告人甲○○在原法院聲請再審意旨略稱：(一)發現
確實新證據部分：證人蕭育姬在台灣台南地方法院九十五年度訴
字第一三二號案件審理中之證言，與本案更審中之證言不同，且
與證人曾振誠、外勞蘇必娜在警詢中之陳述，亦有歧異，足見蕭
育姬就積欠張淑琴代墊外勞轉換等待相關費用之證言為不實。又
蘇必娜於民國九十一年九月三十日至台灣後，經蕭育姬非法媒介
為曾振誠工作期間，未曾領取薪資，於其等待轉換新雇主時，有
書面委託張淑琴。準此，證人蕭育姬在原審更一審時所為有關給
付外勞薪資及積欠費用之內容，並不實在。(二)重要證據漏未審酌
部分：證人張淑琴在調查站所為不利於抗告人之陳述，係出於脅
迫，偵查中亦受檢察官暗示閉嘴，原審未加調查。何況「行政陳
述狀」係蕭育姬與張淑琴因外勞轉換雇主前之口頭上請託互助行
為，有抗告人提出之彰化縣政府函可證。又蕭育姬在第一審及原
審關於邀約抗告人至咖啡店洽談之陳述內容不同，不能擔保其陳
述屬實。且蕭育姬與抗告人在咖啡店協商時，既有錄音，為何未
將協商內容及金額存證？咖啡廳或有錄影或服務生可證，原審亦
未調查。張淑琴在法務部調查局台中市調查站及偵查中結證，但
未提及「外勞轉換」相關費用；原審未審酌相關證言及辯護狀記
載之意旨，遽依蕭育姬之陳述為判斷基礎，有礙發現真實。爰依
刑事訴訟法第四百二十條第一項第六款、第四百二十一條等規定
聲請再審等語。經審酌結果，關於發現確實新證據部分，抗告人
主張之再審事由，或業經原判決調查斟酌，或非法院或抗告人當
時所不知，不及調查斟酌，至事後始行發現者；且就形式上觀察
，亦非顯然可認為足以動搖原判決，而更為抗告人有利之判決，
即無發現確實之新證據可言，因認此部分之聲請為無理由，詳予
論駁。經核於法尚無違誤。再，依刑事訴訟法第四百二十一條規
定，就足生影響於判決之重要證據漏未審酌，為受判決人之利益
聲請再審者，以不得上訴於第三審法院之案件，而經第二審確定
之有罪判決為限。本件抗告人係犯貪污治罪條例第五條第一項第
二款利用職務上機會詐取財物罪，乃得上訴於第三審法院之案件
；抗告人並已提起上訴，經本院從程序上駁回上訴確定（九十五
年度台上字第五七一二號）。抗告人主張重要證據漏未審酌，聲
請再審，即屬違背法律上之程式。原裁定以此部分之聲請為無理
由，予以駁回，理由雖嫌欠洽，惟其結果則無不同；抗告意旨猶
執陳詞，再事爭執，憑己見任意指摘，仍應認無理由，予以駁回
。
據上論結，應依刑事訴訟法第四百十二條，裁定如主文。
中　　華　　民　　國　九十六　年　　五　　月　三十一　日
                      最高法院刑事第二庭
                          審判長法官  紀　俊　乾
                                法官  陳　東　誥
                                法官  賴　忠　星
                                法官  林　開　任
                                法官  陳　晴　教
      本件正本證明與原本無異
                                      書  記  官
中　　華　　民　　國　九十六　年　　六　　月    一    日
                                                      Ｅ
